【裁判字號】    99,上易,306
【裁判日期】    990427
【裁判案由】    竊盜
【裁判全文】
臺灣高等法院高雄分院刑事判決         99年度上易字第306號
上  訴  人  臺灣高雄地方法院檢察署檢察官
被      告  甲○○
上列上訴人因被告竊盜案件，不服臺灣高雄地方法院98年度審易
字第3518號中華民國99年1 月26日第一審判決（起訴案號：臺灣
高雄地方法院檢察署98年度偵字第33489 號），提起上訴，本院
判決如下：
     主  文
上訴駁回。
     事  實
一、甲○○意圖為自己不法之所有，於民國98年9 月27日凌晨1
    時30分許，在高雄縣鳥松鄉○○路之長庚醫院復健大樓停車
    場內，徒手竊取乙○○所有停放在該處之車號272-BKM 號機
    車車牌1 面得手（即原審判決事實欄一、(二)部分）。嗣於98
    年11月3 日晚上11時許，甲○○騎乘其所竊取之黑色機車（
    即原審判決事實欄一、(四)部分）懸掛其所竊取之878-CLT 號
    車牌（即原審判決事實欄一、(三)部分），行經高雄縣仁武鄉
    ○○路與仁孝路口時為警攔查，並因甲○○先前騎乘其所竊
    取之紅色機車（即原審判決事實欄一、(一)部分）懸掛上述其
    所竊取之車號272-BKM 號、後改懸掛車號878- CLT號機車車
    牌，已多次被警方目擊，警方並已知上述兩面車牌均為贓牌
    ，甲○○始於警詢時供述其有犯竊取上述272-BKM 號機車車
    牌案件，然經甲○○帶同警方至丟棄地找尋仍未尋獲上述27
    2-BKM 號之機車車牌。
二、案經乙○○訴由高雄縣政府警察局仁武分局報請臺灣高雄地
    方法院檢察署檢察官偵查起訴。
     理  由
一、被告甲○○所犯本件係屬死刑、無期徒刑、最輕本刑為3 年
    以上有期徒刑以外之罪，已經被告就被訴事實為有罪之陳述
    ，經本院聽取當事人之意見後，依刑事訴訟法第273 條之1
    第1 項之規定，裁定進行簡式審判程序。本件卷內之人證、
    物證、書證等證據，依同法第273 條之2 規定，不受第159
    條第1 項關於傳聞法則規定之限制，依法均有證據能力。
二、上揭犯罪事實，業據被告甲○○於原審及本院審理時均坦承
    不諱，並據被害人即證人乙○○於警詢指訴明確（見警卷第
    17-18 頁），復有被告丟棄該車牌之現場照片（見警卷第42
    頁）及高雄縣政府警察局車輛協尋電腦輸入單（見本院卷第
    23頁）在卷佐證，足認被告自白與事實相符，應可採信。此
    部分事證明確，被告上開竊盜犯行，堪以認定。
三、核被告甲○○上開所為，係犯同法第320 條第1 項之竊盜罪
    。又按自首以對於未發覺之罪投案而受裁判為要件，如案已
    發覺，則被告縱有投案陳述自己犯罪之事實，亦祇可謂為自
    白，不能認為自首（最高法院26年上字第484 號判例要旨參
    照）。本件被告於98年11月3 日晚上11時許，騎乘其所竊取
    之黑色機車（即原審判決事實欄一、(四)部分）懸掛其所竊取
    之878-CLT 號車牌（即原審判決事實欄一、(三)部分），行經
    高雄縣仁武鄉○○路與仁孝路口時為警攔查，並因甲○○先
    前騎乘其所竊取之紅色機車（即原審判決事實欄一、(一)部分
    ）懸掛上述其所竊取之車號272-BKM 號、後改懸掛車號878-
    CLT 號機車車牌，已多次被警方目擊，警方於上述時、地查
    獲被告當時，已知上述兩面車牌均為贓牌，被告始於警詢時
    供述其有犯竊取上述272-BKM 號機車車牌案件，並帶同警方
    至丟棄地找尋但未尋獲上述272-BKM 號之機車車牌等事實，
    有本件承辦員警張志忠99年4 月12日之職務報告及被害人乙
    ○○於遭竊當日（即97年9 月27日）之高雄縣政府警察局車
    輛協尋電腦輸入單（見本院卷第22、23頁）在卷佐證，則被
    告雖於警詢時供承竊取上述272-BKM 號機車車牌犯行（見警
    卷第8 頁），但此部分案情已遭警發覺，依據上開說明，自
    與刑法第62條自首規定未符，附此敘明。
四、原審認被告甲○○所為上開竊盜犯行之罪證明確，因而適用
    刑法第320 條第1 項、第41條第1 項前段，刑法施行法第1
    條之1 等規定，並審酌被告任意竊取他人財物，欠缺尊重他
    人財產權益之觀念，且對社會治安造成影響，其所為實有不
    該，惟念及被告犯後坦承犯行之態度尚佳，另斟酌竊取物品
    價值、犯罪之動機、目的、手段，案發當時無業、現服陸軍
    常備役及家境小康等一切情狀，量處有期徒刑3 月，並諭知
    如易科罰金以新台幣1000元折算1 日。其認事用法，核無不
    合，量刑亦屬允當。公訴人上訴意旨所陳被告應有上開自首
    規定之適用，並據以指摘原判決關於此部分認事用法未洽等
    語（見本院卷第5 頁），為無理由（如上所述），本件上訴
    應予駁回。
五、原判決關於被告甲○○另犯攜帶兇器竊盜、竊盜、攜帶兇器
    竊盜等3 罪（即原判決事實欄一、(一)(三)(四)部分），業經公訴
    人於本院當庭陳明此部分未據上訴（見本院卷第27頁），則
    原判決關於上述3 罪部分，均已經原審判決確定，自不在本
    院審理範圍，附此敘明。
據上論斷，應依刑事訴訟法第368條，判決如主文。
本案經檢察官許美女到庭執行職務。
中    華    民    國    99    年    4     月    27    日
                  刑事第三庭    審判長法  官  莊崑山
                                      法  官  唐照明
                                      法  官  張意聰
以上正本證明與原本無異。
本件判決不得上訴。
中    華    民    國    99    年    4     月    27    日
                                      書記官  劉鴻瑛
附錄本判決論罪科刑法條：
刑法第320 條第1 項
意圖為自己或第三人不法之所有，而竊取他人之動產者，為竊盜
罪，處5 年以下有期徒刑、拘役或500 元以下罰金。

司法院資訊處製作；財團法人民間司法改革基金會備份。
